臺灣臺中地方法院民事裁定　九十三年度簡抗字第一四號
　　抗　告　人　乙○○
　　送達代收人　陳鴻謀律師
右抗告人與相對人甲○○間請求給付票款事件，對於中華民國九十三年八月六日本院
臺中簡易庭九十三年度中簡字第一五四九號裁定提起抗告，本院合議庭裁定如左：
    主      文
抗告駁回。
抗告費用由抗告人負擔。
    理      由
一、抗告意旨略以：原裁定以系爭支票係相對人為給付貨款而交付予訴外人林麗娟，
    抗告人再自其妻即訴外人林麗娟處取得，且相對人與訴外人林麗娟因買賣糾紛而
    訴請返還支票事件，現仍在本院沙鹿簡易庭以九十二年度沙簡字第四二四號審理
    中，是本件抗告人請求相對人給付系爭支票票款有無理由，應以相對人於本院上
    開沙鹿簡易庭案件所為解除契約及同時履行抗辯等法律關係是否成立為據，而認
    有停止本件民事訴訟程序之必要。惟本件兩造訴訟之訴訟標的為票款請求權，係
    以相對人甲○○為被告，而相對人與訴外人林麗娟於本院沙鹿簡易庭九十二年度
    沙簡字第四二四號民事案件之訴訟標的為解除契約回復原狀或契約約定或不當得
    利之請求權，此二事件當事人間之法律關係不同，另抗告人取得系爭支票係早於
    九十二年五月十九日前即相對人於上開另案主張行使契約解除權之日期前即已取
    得，此參該紙支票發票日為九十二年五月十五日即明，抗告人並無任何惡意且係
    有償取得該支票，從而，本件訴訟並無全部或一部之裁判，須以相對人與訴外人
    林麗娟之上開訴訟之法律關係是否成立為據之情形，即本院沙鹿簡易庭九十二年
    度沙簡字第四二四號民事事件並非本件訴訟之先決問題，自難認符合民事訴訟法
    第一百八十二條第一項規定得裁定停止訴訟之要件。原審裁定停止本件訴訟程序
    ，於法不合。為此，請求廢棄原裁定云云。
二、按訴訟全部或一部之裁判，以他訴訟之法律關係是否成立為據者，法院得在他訴
    訟終結前以裁定停止訴訟程序，民事訴訟法第一百八十二條第一項定有明文。
    經查，本件抗告人以其自訴外人林麗娟取得由相對人所簽發之支票，本於票款請
    求權，起訴請求相對人給付票款。因相對人依票據法第十三條、第十四條規定為
    惡意及抗告人係無償取得系爭支票之抗辯，經原審認抗告人應繼受訴外人林麗娟
    權利之瑕疵，依票據法第十三條但書規定，相對人得以自己與訴外人林麗娟間所
    存之抗辯事由，對抗抗告人。而相對人因向訴外人林麗娟購買口罩，為給付貨款
    而交付訴外人林麗娟系爭支票。嗣因訴外人林麗娟未能如期交貨，相對人乃向訴
    外人林麗娟表示解除契約，而於另案依不當得利、解除契約回復原狀請求權，請
    求訴外人林麗娟返還其所交付之票據（包含系爭支票），並資為本件訴訟之抗辯
    。是則，相對人於另案主張之解除契約如屬合法，其回復原狀請求權或不當得利
    請求權成立，即得請求訴外人林麗娟返還包含系爭支票之票據，從而，其於本件
    訴訟亦得拒絕給付票款。反之，相對人則無從拒絕給付票款。是本件訴訟，抗告
    人之請求有無理由，顯然以相對人於另案主張之回復原狀請求權或不當得利請求
    權之成立與否為據。核其情形符合前開規定，原審裁定停止本件訴訟程序，核無
    違誤。抗告意旨指摘原裁定不當，求予廢棄，顯無理由，自應予駁回。
三、依民事訴訟法第四百三十六條之一第三項、第四百九十五條之一第一項、第四百
    四十九條第一項、第九十五條、第七十八條，裁定如主文。
中　　　華　　　民　　　國　　九十三　　年　　十二　　　月　　二十八　　日
                                      臺灣臺中地方法院民事第二庭
~B審判長法官　許冰芬
~B　　　法官　陳宗賢
~B      法官　許文碩
右正本證明與原本無異。
本裁定不得抗告。
中　　　華　　　民　　　國　　九十三　　年　　 十二　　 月　　二十九　　日
~B書記官
